臺灣高雄地方法院刑事判決　　　　　　　96年度易字第1679號
公　訴　人　臺灣高雄地方法院檢察署檢察官
被　　　告　甲○○
　　　　　　丁○○
上列被告因竊盜等案件，經檢察官提起公訴（96年度偵字第8500
號），被告就被訴事實為有罪之陳述，本院合議庭裁定由受命法
官獨任進行簡式審判程序，判決如下：
    主  文
甲○○犯竊盜罪，共五罪，均累犯，各處有期徒刑肆月，均減為
有期徒刑貳月，應執行有期徒刑玖月。
丁○○犯故買贓物，共三罪，各處有期徒刑貳月，均減為有期徒
刑壹月，如易科罰金，均以新臺幣壹仟元折算壹日。應執行有期
徒刑貳月，如易科罰金，以新臺幣壹仟元折算壹日。
    事  實
一、甲○○前於民國85年間因竊盜案件，經本院判處有期徒刑1
    年，緩刑3 年確定；又於同年因肅清煙毒條例及違反麻醉藥
    品管理條例案件，經本院分別判處有期徒刑3 年3 月、3 月
    ，應執行有期徒刑3 年5 月確定；又經本院撤銷上開竊盜案
    件之緩刑宣告，並定上開2 案件應執行之刑為有期徒刑4 年
    4 月。復於86年間因肅清煙毒條例及違反麻醉藥品管理條例
    案件，經本院分別判處有期徒刑3 年1 月、4 月，應執行有
    期徒刑3 年4 月，並經臺灣高等法院高雄分院駁回上訴而確
    定，接續前開案件執行，期間經假釋付保護管束及撤銷假釋
    ，執行殘行3 年5 月1 日，於94年7 月29日縮刑期滿執行完
    畢。詎猶不知悔改，意圖為自己不法之所有，分別於：(一)96
    年2 月27日下午6 時30分許，在高雄市○○區○○街8 弄21
    號旁，見停於路邊庚○○所有車牌號碼ZO-6479 號自小貨車
    之車斗未上鎖，遂徒手竊取置於車內之電動打壁機1 台，得
    手。(二)同年3 月1 日上午7 時許，在高雄市鼓山區○○○路
    88巷7 號內，趁房屋整修中機會，徒手竊取辛○○所有置於
    屋內之打壁機1 台，得手（侵入住宅部分未據告訴）。(三)同
    日上午10時30分許，在高雄市旗津區○○○路204 號前，見
    停於路邊己○○所有未懸掛車牌之箱型車後車廂未上鎖，遂
    徒手竊取置於車內之發電機1 台，得手。(四)同年月4 日上午
    10時許，在高雄市○○區○○街與忠孝路口，見停於路邊戊○○所有車牌號碼XP-4293 號自小貨車未上鎖，遂徒手竊取
    置於車內之DVD 主機6 箱共計24台，得手。並將上開竊得DV
    D 主機12台以每台300 元代價賣給知情之丙○○（丙○○故
    買贓物部分，另行審結）。(五)同年月17日上午6 時許，在高
    雄市○○區○○路120 巷口，見停於路邊壬○○所有車牌號
    碼XA-323 7號自小貨車未上鎖，遂徒手竊取置於車內之電鑽
    1 支，得手。並將上開竊得電鑽以300 元代價賣給知情之丁○○。嗣於96年3 月17日中午12時30分許，在高雄市三民區
    ○○○路與中華二路口314 巷口為警查獲，並起出上開失竊
    之DVD 主機12台（已發還被害人戊○○），扣得活動扳手6
    支、鐵管切割器1 支、鑿子1 支、老虎鉗2 支、平口鉗子1
    支、十字起子1 支、斜口鉗1 支、鐵鎚1 支等物。
二、丁○○分別於96年2 月23日下午4 時許、同年3 月2 日上午
    8 時許、同年月17日某時許，在高雄市三民區○○○路與中
    華二路314 巷口之跳蚤市場，明知甲○○所出售之鑽孔機2
    台、發電機1 台、電鑽1 支係來源不明之贓物，竟以電鑽30
    0 元、鑽孔機500 元、發電機2000元之價格，予以購入，並
    將上開物品置於高雄市三民區○○○路與中華二路314 巷口
    其所經營之電動工具攤位販售。嗣於96年3 月17日下午3 時
    許，在高雄市三民區○○○路之跳蚤市場內，經警循線查獲
    ，並扣得音響組合1 組、音響1 台、音響1 台、電鑽1 支、
    大型扳手4 個、油壓剪1 支、膠帶6 條。
三、案經壬○○告訴高雄市政府警察局三民第一分局報告臺灣高
    雄地方法院檢察署檢察官偵查起訴。
    理  由
一、本件係經被告甲○○、丁○○於準備程序當庭表示認罪，而
    經本院裁定以簡式審判程序加以審理，依據刑事訴訟法第27
    3 條之2 、第159 條第2 項之規定，不適用傳聞法則有關限
    制證據能力之相關規定，合先敘明。
二、被告甲○○部分
  (一)前揭犯罪事實一，業據被告甲○○坦承不諱，核與證人即被
    害人庚○○、己○○、辛○○、戊○○、壬○○於警詢時之
    陳述相符，被害人壬○○並提出電鑽操作說明書及保養廠修
    理單據、被害人戊○○亦提出DVD 主機進貨單為證；復有高
    雄市政警察局三民第一分局扣押筆錄、扣押物品目錄表、被
    害人戊○○具領之贓物認領保管單附卷可佐，足認被告甲○○之自白與事實相符。本案事證明確，被告甲○○犯行洵堪
    認定，應依法論科。
  (二)核被告甲○○所為，係犯刑法第320 條第1 項之普通竊盜既
    遂罪。其所為本案5 件竊盜犯行，犯意各別，行為互殊，應
    予分論併罰。又被告有如前述之前案科刑及執行紀錄，有卷
    附臺灣高等法院被告前案紀錄表可按，其受有期徒刑之執行
    完畢，5 年以內故意再犯本案5 件有期徒刑以上之罪，為累
    犯，應各依刑法第47條第1 項之規定加重其刑。爰審酌被告
    甲○○四肢健全具完全謀生能力，不思正當努力工作營生，
    竟圖不勞而獲，隨意竊取他人財物，毫無他人所有物之概念
    ，顯然欠缺法紀觀念，及其犯罪動機、前科素行、手段、犯
    罪後坦承犯行等一切情狀，量處如主文所示之刑。又被告上
    開犯罪時間在96年4 月24日以前，所犯為刑法第320 條第1
    項之罪，合於減刑條件，爰依中華民國96年罪犯減刑條例第
    2 條第1 項第3 款、第7 條規定，減為如主文所示之刑，並
    定其應執行之刑。
三、被告丁○○部分
  (一)前揭犯罪事實二，亦據被告丁○○坦承不諱，核與共同被告
    甲○○於警詢之陳述相符，復有高雄市政警察局三民第一分
    局扣押筆錄、扣押物品目錄表及照片1 張附卷可證，足認被
    告丁○○之自白與事實相符。本案事證明確，被告丁○○犯
    行洵堪認定，應依法論科。
  (二)核被告丁○○所為，係犯刑法第349 條第2 項之故買贓物罪
    ，其所為本案3 次故買贓物犯行，犯意各別，行為互殊，應
    予分論併罰。爰審酌被告丁○○故買贓物，所為助長竊盜之
    惡行，對被害人之財產及社會安全之危害不輕，並考量其所
    得之不法利益及犯罪後坦承犯行，態度尚可等一切情狀，各
    量處如主文所示之刑。又被告上開犯罪時間在96年4 月24日
    以前，所犯為刑法第349 條第2 項之罪，合於減刑條件，爰
    依中華民國96年罪犯減刑條例第2 條第1 項第3 款、第7 條
    規定，減為如主文所示之刑，並定其應執行之刑。考量被告
    丁○○國中畢業、任服務業及家庭經濟狀況為小康等情狀，
    諭知如主文所示之易科罰金之折算標準。
四、扣得活動扳手6 支、鐵管切割器1 支、鑿子1 支、老虎鉗2
    支、平口鉗子1 支、十字起子1 支、斜口鉗1 支、鐵鎚1 支
    、音響組合1 組、音響2 台、大型扳手4 個、油壓剪1 支、
    膠帶6 條等物，檢察官認無證據證明係與犯罪有關之物，已
    不另為沒收之聲請（見起訴書）。另檢察官就扣得電鑽1 支
    ，認係因犯罪所得之物，應依刑法第38條第3 項、第1 項第
    3 款宣告沒收。惟查被告丁○○固坦承向被告甲○○故買電
    鑽1 支，惟於本院表示「扣案時沒有扣到電鑽」（見本院第
    59 頁） ，又上開曾失竊電鑽之被害人壬○○於警詢時亦稱
    ：警方查扣甲○○之贓物中沒有其失竊之物等語（見警詢第
    28 至29 頁），是則扣案之電鑽1 支，尚難證明與本件犯罪
    有關，況若係贓物，則應屬被害人所有，亦非屬被告所有，
    亦難依刑法第38條第3 項、第1 項第3 款宣告沒收，併此敘
    明。
據上論斷，依刑事訴訟法第273 條之1 第1 項、第299 條第1 項
前段，刑法第320 條第1 項、第349 條第2 項、第41條第1 項前
段、第47條第1 項、第51條第5 款，刑法施行法第1 條之1 第1
項、第2 項前段，中華民國96年罪犯減刑條例第2 條第1 項第3
款、第7 條，判決如主文。
本案經檢察官乙○○到庭執行職務。
中　　華　　民　　國　　96　　年　　7 　　月　　30　　日
                  刑事第十四庭  法　官  施介元
以上正本證明與原本無異。
如不服本判決應於收受本判決後10日內向本院提出上訴書狀，並
應敘述具體理由，如未敘述上訴理由者，應於上訴期間屆滿後20
日內補提理由書狀於本院（均須按他造當事人之人數附繕本）「
切勿逕送上級法院」。
中　　華　　民　　國　　96　　年　　7 　　月　　30　　日
   　　　　　　　　　　　　　　 書記官  謝群育
附錄本判決論罪法條：
中華民國刑法第320條第1項
意圖為自己或第三人不法之所有，而竊取他人之動產者，為竊盜
罪，處5 年以下有期徒刑、拘役或5 百元以下罰金。
中華民國刑法第349條第2項
搬運、寄藏、故買贓物或為牙保者，處5 年以下有期徒刑、拘役
或科或併科1 千元以下罰金。
